臺灣高雄地方法院刑事判決　　　　　　　　　　　　　九十一年度訴字第二一號
　　公　訴　人　臺灣高雄地方法院檢察署檢察官
　　被　　　告　甲○○
右列被告因搶奪等案件，經檢察官提起公訴（九十年度偵緝字第一四０九號），本院
判決如左：
    主  文
甲○○意圖為自己不法之所有，而搶奪他人之動產，累犯，處有期徒刑壹年。
    事  實
一、甲○○前於民國八十六年間因妨害公務案件，經本院以八十六年度訴字第二七０
    九號判處有期徒刑四月確定，甫於八十六年十一月二十五日易科罰金執行完畢，
    詎甲○○仍不知悔改，竟基於意圖為自己不法之所有，先於九十年九月十一日上
    午，在高雄市○○○路二一三號前，竊取乙○○所有車牌號碼為ＸＨＯ－五三三
    號機車一輛，甲○○隨即騎乘該機車，於同日上午十時許，行經高雄市○○○路
    與瀨南街口時，亦意圖為自己不法之所有，趁翁蔡秀鸞不備之際，自後搶奪翁蔡
    秀鸞夾於左側腋窩之黑色皮包一只【內有新台幣（下同）六百元、鑰匙一串、藥
    包二包】，得手後迅速逃逸，並將皮包內之六百元取用，將上開機車及黑色皮包
    一只、鑰匙一串、藥包二包丟棄於高雄市○○街二三八號旁空地，嗣經警於同日
    上午十一時許，尋獲上開機車及黑色皮包一只、鑰匙一串、藥包二包，再循線查
    獲甲○○。
二、案經高雄市政府警察局鹽埕分局報請臺灣高雄地方法院檢察署檢察官偵查起訴。
    理  由
一、訊據被告甲○○固坦承有在前揭時間將上述機車騎至前開地點丟棄之事實，惟否
    認有竊盜、搶奪之犯行，辯稱：該機車係一位叫曾順風之人交給伊，並給伊三百
    元，要伊騎去丟棄，曾順風係一長的瘦瘦黑黑之男子，當天早上伊在果菜市場，
    不可能前去竊盜、搶奪云云。經查：
    (1)本件事發經過，依被害人乙○○於警訊時證稱：「我於九十年九月十一日早上
      六時至九時中間失竊ＸＨＯ－五三三號重機車，光陽廠牌，白顏色。」「我發
      現ＸＨＯ－五三三號機車失竊時，正欲往前金國中上班，發現車子不見了，我
      乃牽ＹＷＡ－三八六號車子要修理，而於九十年九月十一日上午九時五十分許
  ，在高雄市七賢橋上發現我失竊之ＸＨＯ－五三三號機車。」「我當時牽著Ｙ
      ＷＡ－三八六號機車欲修理，行經七賢橋上，我行走的路線是七賢二路南向北
      方向，行走慢車道，在七賢橋上人行道發現我失竊的ＸＨＯ－五三三號機車，
      並曾對著竊嫌說你騎乘的機車是我的，該竊嫌沒有停下車，反而加速逃逸，我
      因走的未能追上竊嫌。」（見九十年九月十一日警訊筆錄）於本院調查時亦稱
      ：「是的，我放在七賢三路的便利超商，到九點多我要去上班，就發現車子不
      見了。我就先騎另一部車子去修理，騎到七賢二路時就看到有一個人騎著我的
      車，騎我車子的人說『你在看什麼』，我跟他說車子是我的，並準備要追他，
      他就騎車快速往河西路逃逸。」（見本院九十一年二月一日訊問筆錄）另被害
      人翁蔡秀鸞於警訊時亦指稱：「於九十年九月十一日上午約十時左右，我走路
      經過七賢、河西路口，突遭一名男子騎機車在我左側，搶走我夾於左側腋窩的
      黑色皮包一個，歹徒沿著七賢二路我走的方向逃逸。」（見九十年九月十一日
      警訊筆錄）於本院調查時並稱：「我去看完醫生要回家，我就走路走到七賢橋
      ，被告就騎車跟在我後面，他就突然往我後面一拉，我喊說搶劫，被告加速逃
      逸，後來我想說要去找皮包，看被告會不會將皮包、鑰匙丟在路上，但找不到
      ，在回程到十信，看見警察即向他報案，後來警方有找到東西我遺失的東西。
      」（見本院九十一年二月一日訊問筆錄）且證人丙○○即當場發現搶嫌協助追
      捕之人於警訊時亦證稱：「我開乙部福特牌自小客車由壽星街要往七賢橋方向
      行駛，發現一名男子從阿婆（指翁蔡秀鸞）後面把她的皮包搶走，我就喊不要
      跑，而七賢路這一邊也有一名女子喊搶劫，我隨後追趕到壽星街與新興街口附
      近即看不到人，該搶嫌身穿白色上衣藍色七分褲騎一部白色名流機車。」（見
      警訊筆錄）是依上述被害人及證人所稱，被害人乙○○所有之機車遭竊及翁蔡
      秀鸞遭搶之事實，堪予採信。
    (2)又被告雖辯稱其當天早上在果菜市場，不可能竊取他人機車及搶劫云云。惟如
      被害人乙○○前所述，其於遭竊後，曾與竊嫌正面交談過，對此，被害人乙○○於警局及本院訊問時，經分別以被告之口卡照片、在庭所拍攝之現時照片供
      被害人乙○○指認，亦均明確表示即是被告竊取其機車無誤（見本院九十一年
      五月十日訊問筆錄）。另被害人翁蔡秀鸞雖未正面見到搶嫌，惟亦稱該搶嫌胖
      胖的，穿白色上衣等語（見本院九十一年二月一日訊問筆錄），核與證人丙○○前所述所見搶嫌之身材、穿著相符。而被告於事發當日亦確係穿著白色上衣
      、藍色七分褲等情，亦據被告自陳在卷（見九十年九月十三日警訊筆錄），且
      被告身材又屬強壯型，非但與被害人翁蔡秀鸞所描述相同，且經證人丙○○於
      警訊時指認屬實（見警訊筆錄及本院九十一年二月一日訊問筆錄）。至被告雖
      辯稱機車係一位叫曾順風之人所交付云云。惟該人身材依被告所稱係瘦瘦黑黑
      等情（見本院九十一年五月二十九日審判筆錄），與被害人、證人所見犯嫌並
      不相符，是被告所辯係曾順風所交付云云，顯係卸責之詞，洵無足採，從而，
      依上述被害人所稱遭竊、遭搶之時間、地點，及所描述犯嫌之身材、穿著，及
      被害人乙○○、證人丙○○之指認，足認被告即是竊取被害人乙○○之機車、
      搶奪被害人翁蔡秀鸞皮包之人無誤，故被告上開所辯，應係卸責之詞，無可採
      信，此外，復有贓物認領保管收據二紙足憑。故本件事證明確，被告犯行洵堪
      認定。
二、核被告所為，係犯刑法第三百二十條第一項之普通竊盜罪、第三百二十五條第一
    項之搶奪罪。被告所犯上開二罪，有方法結果之關係，應從一重之搶奪罪處斷。
    再被告於八十六年間因妨害公務案件，經本院以八十六年度訴字第二七０九號判
    處有期徒刑四月確定，甫於八十六年十一月二十五日易科罰金執行完畢，有台灣
    高等法院被告全國前案紀錄表可考，其於上開刑執行完畢後五年以內再犯本件有
    期徒刑以上之罪，為累犯，應依刑法第四十七條之規定加重其刑。爰審酌被告年
    輕力壯，不思從事正常工作賺取金錢以滿足所需，竟先竊取他人機車後，再騎乘
    機車搶奪他人財物，危害社會治安甚鉅，惟念及被告犯後態度尚可及被害人所受
    損害等一切情狀，量處如主文所示之刑，以資懲儆。
據上論斷，應依刑事訴訟法第二百九十九條第一項前段，刑法第三百二十條第一項、
第三百二十五條第一項、第五十五條、第四十七條，罰金罰鍰提高標準條例第一條前
段，判決如主文。
中      華      民      國      九十一      年      六      月    七    日
                                  臺灣高雄地方法院刑事第四庭
                                      法  官  楊  國  祥
右正本證明與原本無異。
如不服本判決，應於判決送達後十日內，向本院提出上訴狀。
                                      書記官  陳  怡  真
中    華    民    國    九十一    年       六      月       七         日
附錄論罪法條
中華民國刑法第三百二十條
意圖為自己或第三人不法之所有，而竊取他人之動產者，為竊盜罪，處五
年以下有期徒刑、拘役或五百元以下罰金。
中華民國刑法第三百二十五條
意圖為自己或第三人不法之所有，而搶奪他人之動產者，處六月以上五年
以下有期徒刑。
